【裁判字號】    97,審易,2055
【裁判日期】    980430
【裁判案由】    竊盜等
【裁判全文】
臺灣桃園地方法院刑事判決            97年度審易字第2055號
公  訴  人  臺灣桃園地方法院檢察署檢察官
被      告  丙○○
上列被告因竊盜等案件，經檢察官提起公訴（97年度偵字第1799
5 號），被告於準備程序進行中為有罪陳述，經本院裁定由受命
法官獨任進行簡式審判程序，判決如下：
    主  文
丙○○結夥三人以上攜帶兇器毀壞門扇竊盜，累犯，處有期徒刑
柒月，扣案大鐵撬、小鐵撬、油壓剪及破窗器各壹支，均沒收之
。
    事實及理由
一、被告所犯之罪，為死刑、無期徒刑、最輕本刑3 年以上有期
    徒刑或高等法院管轄第一審案件以外之罪，而被告於本院準
    備程序進行中，就被訴事實為有罪之陳述，經本院告知簡式
    審判程序意旨，並聽取公訴人及被告之意見後，依刑事訴訟
    法第273條之1第1項之規定，裁定依簡式審判程序審理。
二、犯罪事實：
    丙○○前因施用毒品案件，經本院以94年度訴字第2335號判
    決判處應執行有期徒刑10月確定；又因偽造文書案件，經本
    院以95年度壢簡字第1429號判決判處有期徒刑3 月確定，嗣
    經本院以96年度聲減字第1435號裁定減刑及定應執行刑為 7
    月15日，於95年10月20日入監執行，並於96年8 月2 日徒刑
    執行完畢出監。丙○○竟不知悔改，猶與戊○○、丁○○、
    甲○○（3 人均由本院以98年度審簡字第171 號另行審結）
    及某姓名年籍均不詳之綽號「胡瓜」成年男子，基於共同意
    圖為自己不法所有之犯意聯絡，於97年8 月6 日中午12 時
    許，由丙○○駕駛車牌號碼8P-7675 號自用小客車，搭載戊○○、丁○○、甲○○、「胡瓜」，一同前往桃園縣八德市
    松柏林237 號乙○○住處，攜帶自備客觀上堪為兇器使用之
    大鐵撬、小鐵撬、油壓剪、破窗器各1 支，由「胡瓜」持上
    開工具破壞該住處之鐵門及門鎖後，擅自進入該住處內，竊
    取乙○○所有之易利信牌K700I 型行動電話1 具、照相機2
    臺、無線電對講機1 臺、手提袋4 個、印章2 枚、皮包4 個
    、證件6 張、項鍊2 條、運動表1 支、化妝品1 組、衛星導
    航系統1 臺、鑽石婚戒1 只、單鑽戒指1 只、黃金戒指2只
    、黃金項鍊1 條、銀戒1 只等物品，丙○○、甲○○、戊○○、丁○○則負責在現場把風，得手後將上開竊得財物放置
    在該車輛後行李箱內，並駕車離去，「胡瓜」則於途中下車
    ，先行離去。嗣於97年8 月7 日凌晨0 時50分許，在桃園縣
    平鎮市○○路○ 段與大智街口處，丙○○、甲○○、戊○○
    、丁○○，為警查獲共同駕駛及乘坐該車輛，並在該車輛內
    尋回該竊得之部分財物，及扣得「胡瓜」所有供犯本件竊盜
    罪所用之大鐵撬、小鐵撬、油壓剪及破窗器各1 支，始查獲
    上情。
三、認定被告犯罪所憑之證據：
  (一)被告於警詢及本院審理時之自白。
  (二)告訴人即被害人乙○○於警詢及偵查中之證述、證人即共同
    正犯甲○○於本院審理時具結之證述。
  (三)贓物認領保管單1紙及刑案現場照片8張。
  (四)扣案大鐵撬、小鐵撬、油壓剪及破窗器各1支。
四、按毀壞門鎖行竊，自應論以刑法第321條第1項第 2款之毀壞
    安全設備竊盜罪，但此處所謂門鎖，係指附加於門上之鎖而
    言，至於毀壞構成門之一部之鎖（如司畢靈鎖），則應認為
    毀壞門扇之加重竊盜罪（74年度台上字第 243號、70年度台
    上字第 496號），又毀越門扇之「越」，係指越入者而言，
    如係走入則不得謂之「越」。次按刑法第321 條第1 項第3
    款之攜帶兇器竊盜罪，係以行為人攜帶兇器竊盜為其加重條
    件，此所謂兇器，其種類並無限制，凡客觀上足對人之生命
    、身體、安全構成威脅，具有危險性之兇器均屬之，且祇須
    行竊時攜帶此種具有危險性之兇器為已足，並不以攜帶之初
    有行兇之意圖為必要，最高法院79年台上字第5253號著有判
    例可資參照。查本件共同正犯「胡瓜」持上開工具破壞該住
    處之鐵門及門鎖，該門鎖為鐵門之一部分，有卷附之照片 1
    張可證，則應認為毀壞門扇之加重竊盜罪；又被告竊盜時所
    攜帶之大鐵撬、小鐵撬、油壓剪及破窗器各1 支，均為金屬
    製品，質地堅硬，足以造成人之生命、身體之威脅與傷害，
    顯為具有危險性之兇器無訛，應屬攜帶兇器竊盜。是核被告
    所為，係犯刑法第321 條第1 項第2 款、第3 款、第4 款之
    毀壞門扇、攜帶兇器、結夥3 人以上之加重竊盜罪及同法第
    306 條第1 項之無故侵入住居罪。被告丙○○與戊○○、丁○○、甲○○及「胡瓜」4 人間，有犯意聯絡及行為分擔，
    應論以共同正犯。又被告丙○○以一行為同時觸犯侵入住居
    及竊盜二罪，為想像競合犯，應依刑法第55條從一重之竊盜
    罪處斷，檢察官認二罪應分論併罰，尚有誤會。又被告丙○○有如事實欄所載之科刑執行紀錄，有臺灣高等法院被告前
    案紀錄表在卷可佐，其於前案執行完畢後5 年內故意再犯本
    件有期徒刑以上之罪者，為累犯，應依刑法第47條第1 項之
    規定，加重其刑。爰審酌被告之前科、素行、竊盜之方法、
    涉案程度、竊得之財物部分據被害人領回，所生危害及犯後
    坦承犯行等一切情狀，量處如主文所示之刑。末查，刑法第
    38 條 第3 項係規定「犯罪行為人」所有供犯罪所用之物，
    得宣告沒收，而共同正犯於意思聯絡範圍內，組成一共犯團
    體，團體中之任何成員均為「犯罪行為人」，供犯罪所用之
    物，只要屬於「犯罪行為人」所有，均得宣告沒收（參照最
    高法院92年度台上字第787 號判決意旨及94年2 月2 日刑法
    第38 條 第2 項、第3 項修正理由參照），此即刑法學理上
    「共犯連帶沒收」理論，準此，數人共同犯罪之情形時，就
    因犯罪依法沒收之物，不論究係為共犯何人所有，就各共犯
    之判決均應宣告沒收之從刑至明。是扣案之大鐵撬、小鐵撬
    、油壓剪及破窗器各1 支，係共同正犯「胡瓜」所有，業據
    被告丙○○及共同正犯戊○○、甲○○於警詢時指述明確，
    且為供犯本件竊盜罪所用之物，爰均依刑法第38條第1 項第
    2 款之規定宣告沒收。
五、應適用之法條：
    刑事訴訟法第273 條之1 第1 項、第299 條第1 項前段、第
    310 條之2 ，刑法第28條、第321 條第1 項第2 款、第3 款
    、第4 款、第306 條第1 項、第55條、第47條第1 項、第38
    條第1 項第2 款。
六、如不服本判決，應於判決送達後10日內向本院提出上訴狀（
    應附繕本），其未敘述上訴理由者，應於上訴期間屆滿後20
    日內補提理由書狀於本院，上訴於臺灣高等法院。
本案經檢察官潘怡華到庭執行職務。
中    華    民    國    98    年     4    月     30   日
                    刑事庭  法  官  林孟宜
以上正本證明與原本無異。
                            書記官  洪明媚
中    華    民    國    98    年     4    月     30   日
附錄本案論罪科刑法條：
中華民國刑法第321條第1項
犯竊盜罪而有左列情形之一者，處6 月以上、5 年以下有期徒刑
：
一  於夜間侵入住宅或有人居住之建築物、船艦或隱匿其內而犯
    之者。
二  毀越門扇、牆垣或其他安全設備而犯之者。
三  攜帶兇器而犯之者。
四  結夥三人以上而犯之者。
五  乘火災、水災或其他災害之際而犯之者。
六  在車站或埠頭而犯之者。
中華民國刑法第306條第1項
無故侵入他人住宅、建築物或附連圍繞之土地或船艦者，處1 年
以下有期徒刑、拘役或3 百元以下罰金。


司法院資訊處製作；財團法人民間司法改革基金會備份。
